【裁判字號】    95,簡,2
【裁判日期】    950428
【裁判案由】    債務人異議之訴
【裁判全文】
臺灣士林地方法院民事判決                95年度簡字第2 號
原      告  乙○○
訴訟代理人  金學坪律師
            王令冠律師
被      告  甲○○○
列當事人間債務人異議之訴事件，本院判決如下：
    主  文
原告之訴駁回。
訴訟費用由原告負擔。
    事實及理由
一、原告起訴主張兩造係夫妻，曾就給付家庭生活費用事件，經
    台北縣淡水鎮調解委員會成立「原告同意支付被告家庭生活
    費用計新台幣（下同）144 萬元，並自92年6 月5 日至95年
    5 月5 日止，分36期，每期4 萬元，於每月5 日匯入淡水第
    一信用合作社營業部帳號0000-00-000000-0之被告帳戶」等
    調解；原告雖未將家庭生活費用按期匯入前開帳戶，然仍遵
    期以現金方式支付予被告，雖未要求被告出具收據，惟被告
    並未提出異議。嗣被告突於94年4 月2 日失蹤，經原告多方
    尋覓，然歷時數月杳無音信，並於94年9 月15日向淡水分局
    報案協尋在案。因被告離家去向不明，原告無從按期支付家
    庭生活費用，惟被告竟以原告迄未履行調解為由聲請強制執
    行，扣押原告於淡水第一信用合作社之存款債權0000000 元
    。另原告另以支票代被告支付人壽保險費計29178 元、被告
    名下房屋修繕裝潢費用計255015元、旅遊費用計113500元及
    被告個人使用塑身衣計27600 元，共計425293元，均係原告
    代被告支付，故原告既已支付被告上開部分家庭生活費用，
    被告就該部分債權即已不存在，亦即被告請求事由於425293
    元範圍內業已消滅，自不得據以強制執行。為此，爰依強制
    執行法第14條第1 項之規定，提起本訴，求為判決：本院95
    年度執字第2685號兩造間給付家庭生活費用強制執行程序，
    於執行名義之債權額超過0000000 元以外之部分應予撤銷之
    之聲明等語。
二、按原告之訴，依其所訴之事實，在法律上顯無理由者，法院
    得不經言詞辯論，逕以判決駁回之，民事訴訟法第249 條第
    2 項定有明文。
三、復按執行名義成立後，如有消滅或妨礙債權人請求之事由發
    生，債務人得於強制執行程序終結前，向執行法院對債權人
    提起異議之訴，強制執行法第14條第1 項定有明文。是債權
    人據以聲請強制執行之程序尚未終結，乃提起債務人異議之
    訴之程序審查要件之一。經查，本件被告以本院94年12月20
    日士院鎮94執勇20373 字第0940326664號債權憑證即台北縣
    淡水鎮調解委員會92年度調字第14號調解書為執行名義，向
    本院民事執行處聲請強制執行乙節，業經本院民事執行處以
    93年度執字第2685號給付贍養費強制執行事件執行終結在案
    （本院民事執行處先於95年2 月7 日核發扣押命令，第3 人
    淡水第一信用合作社總社於95年2 月9 日收受送達；本院民
    事執行處復於同年3 月15日核發准予債權人即本件被告向第
    3 人淡水第一信用合作社總社收取債務人即本件被告之存款
    債權新台幣0000000 元，第3 人淡水第一信用合作社總社並
    於同年3 月31日收受送達後，於同年4 月11日以淡一信剛字
    第951170-1號函檢送同前金額之支票乙紙予債權人即本件被
    告收受在案），此已經本院依職權調閱前開民事強制執行案
    卷查核無訛。是本件強制執行程序既已於本件訴訟繫屬前終
    結在案，本件即無為實體審酌之餘地。因認原告之訴，依其
    所訴之事實，在法律上顯無理由，爰不經言詞辯論逕以判決
    駁回之。
四、依民事訴訟法第249條第2項、第78條，判決如主文。
中    華    民    國    95    年    4     月    28    日
                  家事法庭  法  官  謝靜慧
以上正本證明與原本無異。
如對本判決上訴，應於判決送達後20日內向本院提出上訴狀。
中    華    民    國    95    年    4     月    28    日
                            書記官  趙薇莉


司法院資訊處製作；財團法人民間司法改革基金會備份。
